# 大股东将不良债权转让给子公司

提问人：一云 时间：2018-07-05 17:17:00
陈老师： 请教您个问题哈：
A公司（房地产公司）的母公司B为一家信托公司， 2017 年 4 月，B将一笔 1 个亿的不良债权转让给A公司，根据双方签订的转让协议，A公司支付给B1个亿。然后 2017 年末，A公司对该笔债权计提了 5000 万的坏账准备。
经查，这 1 个亿的不良债权，在B公司转让给A公司时，已经逾期 1 年。
请问： 在A公司支付 1 个亿时，该项债权入账价值按 1 个亿入账合适吗？ 该笔交易是否属于权益易？易？ 如果属于权益易，如果该债权在转让时预计可收回金额是 8000 万，那 2000 万的差额计入哪里合适呢？
请陈老师指教。
一云

回答人：chenyiwei
根据金融工具准则，金融资产的初始计量应采用公允价值。根据你说的情况，该不良债权在转让时的公允价值明显是低于其名义金额的，如果不是基于AB之间的母子公司关系，不可能实现按原价转让，所以此处涉及一项权益性/交易。 A的账务处理：借：可供出售金融资产（按公允价值），借：资本公积，贷：银行存款 B的账务处理：借：银行存款，借：信贷资产减值准备，贷：贷款，贷：长期股权投资——A（金额与A借记资本公积的金额一致），借/贷：营业外收支（标的资产的资产的公允价值-原账面价值）。

提问人：跨度防护 时间：2018-07-05 21:16:40
请教陈版，B的账务处理没有标的资产涉及的资产科目吗？

回答人：chenyiwei
借：信贷资产减值准备，贷：贷款，即终止确认转出的标的资产。

提问人：一云 时间：2018-07-06 10:59:22
陈老师：还有以下问题：
1 、如果转让时A公司没有资本公积，是否应冲销A公司的未分配利润？
2 、如果转让时,该金融资产的公允价值为 0 ，是否应全额冲销A公司的未分配利润（即 借：未分配利润 8000 万 贷： 银行存款 8000万）？

回答人：chenyiwei
1 、是。 2 、是。

提问人：小潮 时间：2018-07-10 13:27:40
陈版，如果a公司权益内资本公积、留存收益都不够冲减，是否构成子公司对母公司投资

回答人：chenyiwei
不可能反过来作为子公司对母公司投资的。最终子公司不够冲减的差额都是冲减未分配利润，未分配利润可以冲减为负数。